臺灣彰化地方法院刑事判決
110年度侵訴字第24號
公  訴  人  臺灣彰化地方檢察署檢察官 
被      告  李城亮


選任辯護人  劉豐綸律師(法扶律師)          
上列被告因妨害性自主案件，經檢察官提起公訴（110年度調偵
字第263號），本院判決如下：
    主    文
乙○○對於未滿十四歲之女子為性交，共伍罪，各處有期徒刑壹年
拾月，應執行有期徒刑貳年。緩刑伍年，緩刑期間付保護管束，
並應向檢察官指定之政府機關、政府機構、行政法人、社區或其
他符合公益目的之機構或團體，提供壹佰捌拾小時之義務勞務，
及應依檢察官之指揮參加法治教育參場次。
    犯罪事實
一、乙○○於民國108年11月底、12月間，在社群網站Instagram認
    識未滿14歲，代號BJ000-A109164之女子（96年8月生，真實
    姓名、年籍詳卷，下稱甲 ），2人並進而交往成為情侶關係
    。乙○○明知甲 為未滿14歲之女子，性自主能力及身體自主
    判斷能力均尚未成熟，竟基於對於未滿14歲女子為性交之個
    別犯意，分別於108年12月交往後起至109年1月間之某5日，
    在乙○○位於彰化縣○○鄉○○路0段000號住處，未違反甲 之意
    願，以其陰莖插入甲 陰道內之方式，與甲 為性交行為共5
    次。嗣甲 經學校老師詢問察覺後通報而得悉上情。
二、案經甲 之母BJ000-A109164A（真實姓名、年籍詳卷)告訴及
    彰化縣警察局田中分局報告臺灣彰化地方檢察署檢察官偵查
    起訴。
    理    由
壹、程序部分
一、按就性侵害犯罪即觸犯刑法第221條至第227條、第228條、
    第229條、第332條第2項第2款、第334條第2項第2款、第348
    條第2項第1款及其特別法之罪者，行政機關、司法機關及軍
    法機關所製作必須公示之文書，不得揭露被害人之姓名、出
    生年月日、住居所及其他足資識別被害人身分之資訊，此性
    侵害犯罪防治法第2條第1項、第12條第2項分別定有明文。
    且上開所謂「其他足資識別被害人身分之資訊」揆諸性侵害
    犯罪防治法施行細則第6條規定，包括被害人照片或影像、
    聲音、住址、親屬姓名或其關係、就讀學校與班級或工作場
    所等個人基本資料。又按宣傳品、出版品、廣播、電視、網
    際網路或其他媒體對為刑事案件當事人或被害人之兒童及少
    年不得報導或記載其姓名或其他足以識別身分之資訊；行政
    機關及司法機關所製作必須公開之文書，除法律有特別規定
    之情形外，亦不得揭露足以識別前項兒童及少年身分之資訊
    ，兒童及少年福利與權益保障法第69條第1項第4款、第2項
    分別定有明文。查本案甲 係96年8月間生，為12歲以上未滿
    18歲之少年，且為上開所定性侵害犯罪之被害人，而本院判
    決又屬必須公示之文書，茲為避免甲 身分遭揭露，關於甲 
    及甲 母親之姓名、年籍資料及住所等足資識別身分之資訊
    ，均依上揭規定予以隱匿。至甲 之出生年、月部分，係認
    定本件行為之年齡所必須，屬被告本件犯罪之構成要件事實
    ，於揭露之最小限度內，有詳予載明之必要。
二、本判決以下所引用被告以外之人於審判外之陳述，被告乙○○
    及其辯護人均同意有證據能力（見本院卷第47頁），檢察官
    於本院言詞辯論終結前亦未聲明異議，本院審酌其作成之情
    況並無違法或不當之瑕疵，且與待證事實具有關聯性，認為
    以之作為證據應屬適當，依刑事訴訟法第159條之5規定，均
    具有證據能力。其餘認定本案犯罪事實之非供述證據，查無
    違反法定程序取得之情，亦具證據能力，且均經本院審理時
    依法踐行調查證據之程序，自得作為本案認定之用。
貳、實體部分
一、訊據被告對於上開犯罪事實於警詢、偵訊及本院審理時坦承
    不諱（見偵卷第13至17、62頁、本院卷第46、77頁），核與
    被害人甲 於警詢、偵訊之證述大致相符（見偵卷第19至23
    、53至54頁），並有彰化縣警察局田中分局指認犯罪嫌疑人
    紀錄表、手繪現場圖、彰化縣政府性侵害案件訊前訪視紀錄
    表、性侵害案件減少被害人重複陳述作業聲明書、性侵害案
    件證人代號與真實姓名對照表、受理疑似性侵害事件驗傷診
    斷書、性侵害案件代號與真實姓名對照表等在卷可佐（見偵
    卷第25至27、31、37至39頁、偵卷彌封袋），足認被告上開
    任意性自白與事實相符，堪予採信，本案事證明確，被告犯
    行均可以認定，應依法論科。
二、論罪科刑
  ㈠核被告所為，均係犯刑法第227條第1項之對於未滿14歲之女
    子為性交罪，共5罪。被告就上開5罪，犯意個別，行為互殊
    ，應予分論併罰。
  ㈡按成年人故意對兒童及少年犯罪者，加重其刑至2分之1，但
    各該罪就被害人係兒童及少年已定有特別處罰規定者，不在
    此限，兒童及少年福利權益與保障法第112條第1項定有明文
    。本案被害人雖為少年，然被告於本案行為時尚未滿20歲，
    並非成年人，且對被害人所犯之刑法第227條第1項之罪，已
    將「對於未滿14歲之男女為性交」列為犯罪構成要件，屬兒
    童及少年福利與權益保障法第112條第1項但書規定之情形，
    自無再依同條項前段規定加重處罰之餘地。
　㈢按犯罪之情狀顯可憫恕，認科以最低度刑仍嫌過重者，得酌
    量減輕其刑，刑法第59條定有明文。次按刑法第59條所謂「
    犯罪之情狀」顯可憫恕，與刑法第57條所稱之審酌「一切情
    狀」，二者並非屬截然不同之範圍，於裁判上酌量減輕其刑
    時，本應就犯罪之一切情狀（包括刑法第57條所列舉之10款
    事項），予以全盤考量，審酌其犯罪有無可憫恕之事由，以
    為判斷，故適用第59條酌量減輕其刑時，並不排除第57條所
    列舉10款事由之審酌；又是否適用刑法第59條規定酌量減輕
    被告之刑，係實體法上賦予法院得依職權裁量之事項（最高
    法院101年度台上字第5393號、100 年度台上字第2855號、
    第3301號判決意旨參照）。本案被告所犯5罪，均屬法定刑
    為3年以上有期徒刑之罪，刑度非輕，倘依被告犯罪之情狀
    處以3年以下有期徒刑，即可達社會防衛之目的者，自可依
    其原因動機、客觀犯罪情節及主觀惡性等加以綜合考量情狀
    ，是否有可憫恕之處，適用刑法第59條之規定酌量減輕其刑
    ，期使個案裁判之量刑，能斟酌至當，符合比例原則。本院
    審酌被告與被害人為男女朋友關係，且被告本案犯罪時年僅
    18歲，智慮尚淺，且其犯罪手段尚屬平和；被告犯後坦承犯
    行，並與告訴人即甲 之母達成調解，有彰化縣田中鎮調解
    委員會110年田鎮調字第75號調解書在卷可佐（見調偵卷第1
    3頁），且被害人表示願意原諒被告、告訴人亦同意給予被
    告緩刑等，有本院洽辦電話公務紀錄單、被害人意見調查表
    在卷足參（見本院卷第23、41頁）。本院審酌上開各情，倘
    逕科以刑法第227條第1項之罪之法定最低本刑即有期徒刑3
    年，實有情輕法重之過苛情形，而有堪值憫恕之處，爰依刑
    法第59條規定，就被告本案所犯對未滿14歲女子性交罪，均
    酌減其刑。
　㈣爰以被告之責任為基礎，審酌被告並無其他前案經法院判刑
    確定，有臺灣高等法院被告前案紀錄表在卷可佐，被告犯罪
    時年僅18歲，且與被害人為男女朋友之關係，其犯罪手段尚
    屬平和，犯後均已坦承犯行，以新臺幣86,000元與被害人及
    其父母調解成立，且已給付完畢，有上開調解書足參，犯後
    態度尚可，惟審酌被害人當時僅係甫滿12歲之女子，思慮實
    欠成熟，並無完足之性自主能力，被告於上開時、地與被害
    人發生性行為5次，對年幼被害人之身心健全、人格發展造
    成嚴重影響，實應予以嚴懲，兼衡其自述為大學在學生，暑
    期也有在加油站打工及擔任理貨人員，未婚無子，與父母及
    2個妹妹同住，無人須其扶養（見本院卷第79頁）等一切情
    狀，各量處如主文所示之刑，並審酌被告5次犯罪行為，侵
    害法益相同、犯罪時間間隔不長等情，定其應執行之刑如主
    文所示，以資懲儆。
  ㈤查被告未曾因故意犯罪受有期徒刑以上刑之宣告，此有臺灣
    高等法院被告前案紀錄表1份在卷可憑，本案被告因年輕識
    淺，未建立正確之性觀念，而為本案犯行，致罹刑章，嗣已
    坦承犯行，並與被害人及其父母達成調解並賠償完畢，業如
    上述，足認具有悔意，信其經此偵審程序後當知警惕，而無
    再犯之虞，本院認為所宣告之刑，以暫不執行為適當，爰依
    刑法第74條第1項第1款規定，宣告緩刑5年，以勵自新。又
    本院考量被告所為對年僅12歲被害人身心造成嚴重不良影響
    ，法治觀念有待加強，為促使被告日後記取教訓，知所戒惕
    ，預防再犯，爰依刑法第74條第2項第5款、第8款規定，除
    諭知被告應於緩刑期間內，向檢察官指定之政府機關、政府
    機構、行政法人、社區或其他符合公益目的之機構或團體，
    提供180小時之義務勞務外，並應接受臺灣彰化地方檢察署
    所舉辦之法治教育3場次。併依刑法第93條第1項第1款、第2
    款之規定，諭知於緩刑期間付保護管束，期使被告經執行機
    關安排之適當教育、督導，能隨時警惕、約束自身行為，並
    培養正確法治觀念，避免再犯。倘被告違反上開所定負擔情
    節重大，足認原宣告之緩刑難收其預期效果，而有執行刑罰
    之必要，依刑法第75條之1第1項第4款規定，得撤銷其緩刑
    之宣告，併予敘明。
據上論斷，依刑事訴訟法第299條第1項前段，判決如主文。
本案經檢察官劉彥君提起公訴，檢察官劉欣雅到庭執行職務。
中　　華　　民　　國　　110 　年　　8 　　月　　19　　日
                  刑事第六庭  審判長法  官  吳永梁
                                    法  官  張琇涵
                                    法  官  范馨元
以上正本證明與原本無異。　　　　　　　　　　　　　　　　
如不服本判決應於收受判決後20日內向本院提出上訴書狀，並應
敘述具體理由。其未敘述上訴理由者，應於上訴期間屆滿後20日
內向本院補提理由書(均須按他造當事人之人數附繕本)「切勿逕
送上級法院」。
告訴人或被害人對於判決如有不服具備理由請求檢察官上訴者，
其上訴期間之計算係以檢察官收受判決正本之日期為準。
中　　華　　民　　國　　110 　年　　8 　　月　　19　　日
                                    書記官  許原嘉
附錄論罪科刑法條：刑法第227條
對於未滿十四歲之男女為性交者，處3年以上10年以下有期徒刑
。
對於未滿十四歲之男女為猥褻之行為者，處6月以上5年以下有期
徒刑。
對於十四歲以上未滿十六歲之男女為性交者，處7年以下有期徒
刑。
對於十四歲以上未滿十六歲之男女為猥褻之行為者，處3年以下
有期徒刑。
第1項、第3項之未遂犯罰之。